【裁判字號】    92,婚,1701
【裁判日期】    921127
【裁判案由】    離婚等
【裁判全文】
臺灣臺中地方法院民事判決  九十二年度婚字第一七○一號
    原      告  乙○○
    被      告  甲○○
                        （現在台灣台中監獄執行中）
右當事人間請求離婚等事件，於民國九十二年十一月十七日言詞辯論終結，本院判決
如左：
    主      文
准原告與被告離婚。
訴訟費用由被告負擔。
    事    實
甲、原告方面：
  一、聲明：如主文所示。
  二、陳述：原告與被告於民國八十二年五月二十五日結婚，婚後夫妻感情尚融洽，
      不料被告染上毒品，以致整日游手好閒不工作，家庭重擔落在原告身上，之後
      更因毒品、槍枝、竊盜等案件，被判有期徒刑六年，今已入監執行，爰依民法
      第一千零五十二條第一項第十款、第二項之規定，請准兩造離婚。
  三、證據：提出戶籍謄本正本一件。
乙、被告方面：
  一、聲明：原告之訴駁回。
  二、陳述：對法官提示的刑事判決書類即貴院九十年感裁字第三十號、九十年易字
      第二三一八號、九十年訴字第一一０八號及台灣高等法院台中分院九十年上訴
      字第一五二二號、九十年上訴字第二二五一號等刑事判決書內容，其都是確實
      、實在的事情，都沒意見。會犯上述案件，也沒有不得已原因。
丙、本院依職權調閱被告前案資料及本院九十年感裁字第三十號、九十年易字第二三
    一八號、九十年訴字第一一０八號及台灣高等法院台中分院九十年上訴字第一五
    二二號、九十年上訴字第二二五一號等刑事判決書。
    理    由
一、原告主張兩造現婚姻關係仍存續中，被告竟於九十年六月七日凌晨二時許，在台
    中縣沙鹿鎮○○路二００號旁（即靜宜大學附近停車場），以其所有之鑰匙一支
    竊取陳奕華所有之車牌號碼為５Ｆ─７８３６號自用小客車一部，又於於九十年
    六月廿二日三時三十分許，攜帶Ｔ字型螺絲起子一支破壞停放在該處之李成桔所
    有之車牌號碼ＱＬ－六八八九號自用小客車左側車門鎖，欲竊取上開自小客車之
    際為警查獲；另其未經許可，於九十年一月間，自位於臺中市○○路之某玩具模
    型店（店名及地址，均不詳），連續三次，分別以新臺幣（下同）三千元之代價
    購得仿德林吉雙管手槍製造之玩具掌心雷手槍一支（含子彈二顆）、各以每枝五
    千元之代價購得奧地利GLOCK型半自動手槍製作之玩具手槍一枝（含子彈七顆
    ）、及仿COLT廠半自動四五手槍製作之玩具槍枝二枝（含子彈十四顆）、仿
    SMITH & WESSON左輪手槍製作之玩具手槍一枝，又以每顆子彈六十元之代價購得
    玩具子彈多顆後，先後將之攜回其位於臺中市○○里○○街六十二巷十之一號暫
    住處，利用其先後在臺中市建國市場建材行所購得之火藥及彈頭、鋼珠等為製造
    子彈之材料，於分次購得上揭物品之同時先後將上揭玩具手槍或車通槍管，連續
    製造成可發射子彈具有殺傷力之改造槍枝四枝、撞針二支、具殺傷力之子彈柒顆
    ，置放在臺中縣沙鹿鎮○○路三一之二十九號住處，嗣經警查獲，判決竊盜及製
    造持有改造槍彈確定，被告因前開槍砲彈藥同一事實，另經本院裁處流氓感訓處
    分確定之事實，為被告所不否認，並有本院依職權調得之台灣高等法院被告全國
    前案紀錄表、本院九十年感裁字第三十號、九十年易字第二三一八號、九十年訴
    字第一一０八號及台灣高等法院台中分院九十年上訴字第一五二二號、九十年上
    訴字第二二五一號等刑事判決書附卷可稽，原告就此部分主張，堪認為真實。
二、按民法第一千零五十二條第二項規定：有前項以外之重大事由，難以維持婚姻者
    ，夫妻之一方得請求離婚，但其事由應由夫妻之一方負責者，僅他方得請求離婚
    。此所謂抽象、相對、一般的離婚原因，亦即破綻主義離婚法之一到達點。而是
    否有難以維持婚姻之重大事由之判斷標準，為婚姻是否已生破綻而無回復之希望
    ，不可單憑原告主觀之標準（即原告已喪失維持婚姻意欲之主觀面加以認定），
    而應依客觀標準，即難以維持婚姻之事實，是否已達處於同一境況，任何人均將
    喪失維持婚姻之意欲程度以決之。且為符合現代多元化社會之需要，使裁判婚姻
    之事由較富彈性，當婚姻破裂時，夫妻已無共同生活之實質時，即得請求離婚，
    但有責配偶，無請求離婚之權利，申言之，如若自己遭致婚姻之破綻時，不得以
    其破綻為理由，恣意訴請離婚，最高法院八十七年台上字第一○四八號、一三○
    四號判決意旨即採類似之見解。本件原告主張被告於九十年六月七日、六月二十
    二日二度竊取他人汽車為警查獲，復自九十年一月起多次購買玩具手槍等相關材
    料、零件改造成具殺傷力之手槍、彈頭，經法院判決確定或流氓感訓處分確定之
    事實，有如前述，揆諸上開說明，斟酌當事人之身分、地位、教育程度及其犯罪
    等情事，依社會上一般觀念而為觀察，被告竊盜、改造槍彈並無遭強暴、脅迫等
    不得已之事由，於鄉里間為負面之評價，造成原告精神上之痛苦，足以破壞婚姻
    共同生活，原告請求離婚，為有理由，應予准許。本件既准原告離婚請求，其仍
    依民法第一千零五十二條第一項第十款請求離婚，為請求權競合，毋庸贅述，附
    為敘明。
三、兩造其餘攻擊防禦方法及舉證，於本件事實之認定及判決結果，不生影響，茲不
    一一論列，附為敘明。
四、據上論結，原告之訴為有理由，並依民事訴訟法第七十八條，判決如主文。
中      華      民      國    九十二    年      十一    月    二十七    日
                                    臺灣臺中地方法院家事法庭
~B法      官  陳學德
右為正本係照原本作成
如對本判決上訴須於判決送達後廿日內向本院提出上訴狀
中      華      民      國    九十二    年     十一     月    二十八    日
~B法院書記官   賴榮順


司法院資訊處製作；財團法人民間司法改革基金會備份。
